Inventaris van de archieven van de Militaire Attaché''s, 1945-1988 (1989)
Nationaal Archief, Den Haag
- Landmacht- marine- luchtmachtattaché te Jakarta, 1969-1988 (1989)
  - Bijzonder.
    - Personeel.
      - Stukken betreffende het Memorandum of Understanding tussen Indonesië en Nederland betreffende de samenwerking op het gebied van militaire revalidatie., 1980-1986; 92; 1 pak
      - Stukken betreffende het verzoek om bepaalde kosten, verbonden aan een opleiding van Indonesische officieren in Nederland, niet ten laste van het Indonesische ministerie van Defensie te brengen., 1982-1983; 93; 1 omslag
      - Stukken betreffende het Memorandum of Understanding in het kader van samenwerking tussen Indonesië en Nederland op het gebied van militaire revalidatie., 1986-1987; 94; 1 pak
    - Ceremonieel en Eerbewijzen.
      - Stukken betreffende begraafplaatsen., 1970-1983, z.d.; 95-98; 4 omslagen
        - Ereveld Kembang Kuning te Soerabaja, 1970-1981, 95
        - Ereveld Kalibata te Jakarta, 1970-1983, 96
        - Oorlogsgraven in Irian-Barat, 1971-1973, 97
        - Diverse begraafplaatsen, z.d., 98
      - Stukken betreffende bezoeken., 1969-1988; 99-110; 11 omslagen, 1 pak
        - Vlootbezoeken algemeen, 1969-1975, 99
        - Vlootbezoek Hr. Ms. Van Speyk en Hr. Ms. Van Galen aan Surabaja en Djakarta van 7 tot 10 juni 1970, 1969-1970, 100; 1 pak
        - Bezoek vice-admiraal J.B.M.J. Maas van 23 juli 1971 tot 2 augustus 1971, 1971-1972, 101
        - Bezoek luitenant-generaal Sudomo aan Nederland van 13 tot 19 maart 1972, 1971-1972, 102
        - Bezoek luitenant-generaal W. van Rijn mei 1973, 1971-1975, 103
          Bevat een later bijgevoegd persoonlijk dossier van de militaire attaché betreffende een fietstocht die de zoon van generaal Van Rijn in 1984 van Nederland naar Indonesië maakte, met foto's en brieven
        - Vlootbezoek Hr. Ms. Van Galen en Hr. Ms. Limburg aan Surabaja van 11 augustus 1973 tot 1 september 1973, 1972-1973, 104
        - Bezoeken van delegaties aan Indonesië, 1974-1976, 105
        - Bezoeken aan Indonesië algemeen, 1978-1988, 106
        - Bezoek staatssecretaris dr. W.F. van Eekelen van 8 tot 16 januari 1981, 1981, 107
        - Bezoek schout-bij-nacht W. Kool van 5 juni 1983 tot 14 juni 1983, 1982-1983, 108
        - Luchtmachtbezoeken algemeen, 1983-1984, 109
        - Bezoek generaal G.L.J. Huyser van 11 tot 21 januari 1986, 1985-1986, 110
      - Stukken betreffende bezoeken van het Koninklijk Huis., 1970, 1973-1975, 1977, 1979, 1982; 111-115; 5 omslagen
        - Bezoek prins Bernard aan Indonesië van 12 tot 28 maart 1970, 1970, 111
        - Bezoeken prins Bernard aan Indonesië van 19 tot 24 februari 1973 en 8 tot 11 april 1975, 1973-1975, 112
        - Bezoek prins Bernard aan Indonesië in het kader van zijn "Azië- reis" van 20 oktober 1977 tot 6 november 1977, 1977, 113
          Bevat tevens informatie m.b.t. het bezoek van de prins in 1970
        - Bezoek prins Bernard aan Indonesië van 9 tot 28 juli 1979, 1979, 114
        - Reis van prins Bernard naar Burma en van prinses Juliana en prins Bernard naar Thailand en Indonesië van 17 mei 1982 tot 11 juni 1982, 1982, 115
      - Stukken betreffende het uitreiken van onderscheidingen., 1970-1974; 116-117; 2 omslagen
        - In verband met het bezoek van president Soeharto aan Nederland in 1970, 1970-1971, 116
        - In verband met het staatsbezoek aan Indonesië van koningin Juliana en prins Bernard, 1971-1974, 117
    - Krijgsgeschiedenis.
      - Stukken betreffende de krijgsgeschiedenis van de Nederlandse Marine in Nederlands-Indië., 1969-1984; 118; 1 omslag
      - Stukken betreffende de militaire geschiedschrijving door de Sectie Krijgsgeschiedenis van de Koninklijke Landmacht over het optreden van de Nederlandse Krijgsmacht in Nederlands-Indië gedurende de jaren 1945 - 1949., 1969-1985; 119; 1 omslag
      - Stukken betreffende diverse krijgsgeschiedenis onderzoeken., 1982-1988; 120; 1 omslag
      - Stukken betreffende krijgsgeschiedkundig onderzoek naar een treffen tussen Nederlanders en Japanners op Midden-Celebes in de periode maart - augustus 1942., 1987-1988; 121; 1 omslag
      - Stukken betreffende de strijd om West Irian tussen 1950 - 1956., z.d.; 122; 1 omslag
    - Overig.
      - Stukken betreffende internationale financiële hulp aan Indonesië en militaire samenwerking tussen Indonesië en Maleisië., 1969-1982; 123; 1 omslag
      - Stukken betreffende de (on)mogelijkheid van berging van de stoffelijke overschotten van de in 1962 te West Irian verongelukte luchtmacht Dakota X-11., 1970-1981; 124; 1 omslag
        Met foto's
- Luchtmachtattaché te Londen, 1953-1975
  - Ingekomen en minuten van uitgaande gerubriceerde stukken., 1953-1975; 125-128; 3 omslagen en 1 pak
    - Nrs. LA 111-476, 1953-1955, 125
    - Nrs. LA 1093-2055, 1956-1957, 126
    - Nrs. LA 2134-4233, 1959-1963, 127
    - Nrs. MA 60-135, 1969-1975, 128; 1 pak
  - Ingekomen en minuten van uitgaande niet gerubriceerde stukken., 1959-1964; 129-130; 2 omslagen
    - Nrs. LA 2747-3923., 129
    - Nrs. LA 4075-4372., 130
- Adjunct marine attaché voor luchtvaartzaken te Londen, 1950-1951
  - Rapporten, richtlijnen en instructies voor verplaatsing en detachering van de squadrons nr. 4 en 860 van de Marine Luchtvaart Dienst in het Verenigd Koninkrijk, ten behoeve van training en oefening., 1950-1951; 131; 1 omslag
  - Rapporten van verrichtingen het Militair Toezicht Aanbouw bij diverse vliegtuigfabrieken en van de squadron nr. 4 en 860 van de Marine Luchtvaart Dienst in het Verenigd Koninkrijk., 1950-1951; 132; 1 omslag
  - Stukken betreffende het uit dienst stellen van squadron nr. 2, naamsverandering van squadron nr. 7 in 321 en de vliegtuigsterkte van squadron nr. 4 van de Marine Luchtvaart Dienst., 1950-1951; 133; 1 omslag
  - Rapporten van ongevallen met Fairey Firefly en Hawker Sea Fury vliegtuigen., 1951; 134; 1 omslag
- Marine attaché te Londen, 1945-1979
  - Stukken betreffende de geschiedenis van tot hulpmijnenveger omgebouwde trawlers die in mei 1940 naar het Verenigd Koninkrijk waren uitgeweken, de inzet 1940 - 1945 en de terugkeer naar Nederland of overdracht aan de Britse marine., 1945-1946; 135; 1 omslag
    Stukken afkomstig van de afdeling Materieel Londen
  - Ingekomen en minuten van uitgaande stukken., 1946-1949; 136-137; 1 omslag en 1 pak
    - 1946-1947, 136
    - 1948-1949, 137; 1 pak
  - Stukken betreffende de overname van 10 voormalig Duitse R-Boten (Raumboote) van de Britse Marine voor gebruik als mijnenveger., 1947; 138; 1 omslag
  - Lijst van door de Koninklijke Marine overgenomen schepen van de Britse Marine., 1947; 139; 1 omslag
  - Stukken betreffende een claim van de Koninklijke Marine op voormalig Italiaanse schepen (oorlogsbuit) en het laten vallen van deze claim in verband met het verkrijgen van voormalig Duitse schepen., 1947-1948; 140; 1 omslag
  - Gebruik van voormalig Duitse mijnenvegers, verkregen via de Britse Marine als toegewezen deel van oorlogsbuit, voor veegoperaties op de Noordzee., 1947-1948; 141; 1 omslag
  - Bruikleen en verlenging van bruikleenperiode van twee onderzeeboten van de Britse Marine., 1947-1951; 142; 1 omslag
  - Stukken betreffende de teruggave van het vliegdekschip Hr. Ms. Karel Doorman (voormalig Britse H.M.S. Nairana) en overname van het Britse vliegdekschip H.M.S. Venerable (de nieuwe Hr. Ms. Karel Doorman)., 1947-1951; 143; 1 omslag
  - Stukken betreffende de detachering van TNO-ingenieurs bij het Imperial College of Science and Technology en Admiralty Signal and Radar Establishment, voor studie naar afweer tegen magnetische wapens en elektromagnetische cm golven., 1948-1949; 144; 1 omslag
  - Correspondentie met de maritieme historicus K.W.L. Bezemer over het bezoeken van de historische sectie van de Britse admiraliteit t.b.v. een boek over de geschiedenis van de Koninklijke Marine in de periode 1940 - 1945., 1949; 145; 1 omslag
  - Stukken betreffende onderhandelingen en overeenkomst met de regering van Indonesië over o.a. buitenlandse betrekkingen, overdracht van gebouwen, terreinen en materieel., 1949; 146; 1 omslag
  - Stukken betreffende de aanwijzing van de minister van Oorlog om alle contacten van militaire - en regeringsinstanties met het Britse Waroffice via de militair of marine attaché bij de Nederlandse ambassade te Londen te laten lopen., 1949; 147; 1 omslag
  - Stukken betreffende de bescherming van Nederlandse koopvaardijschepen bij de oostkust van China naar aanleiding van een blokkade., 1949-1959; 148; 1 omslag
  - Geheime instructies en codes voor walvisvaarders in tijd van oorlog., 1949-1952; 149; 1 omslag
  - Stukken betreffende een onderzoek door de Binnenlandse Veiligheidsdienst en de Marine Inlichtingendienst naar de N.V. Philips, in het bijzonder de dochtermaatschappijen achter het IJzeren Gordijn naar aanleiding van klachten uit de Verenigde Staten over de beveiliging van vertrouwelijke gegevens., 1949-1952; 150; 1 omslag
  - Inlichtingenrapporten over het waarnemen van Russische vissersvaartuigen en onderzeeboten, met vermoedelijk spionage apparatuur, in de Noordzee en bij IJsland., 1950; 152; 1 omslag
  - Stukken betreffende inlichtingen over een bezoek van de Indonesische Marine Missie aan het Verenigd Koninkrijk., 1950; 153; 1 omslag
  - Brief aan de ambassadeur te Londen over deelname van vliegers van de Marine Luchtvaart Dienst aan training en oefening aan boord van Britse vliegdekschepen., 1950; 154; 1 stuk
  - Stukken betreffende ter beschikkingstelling en onderlinge aflossing van de torpedobootjagers Hr. Ms. Evertsen, Van Galen en Piet Hein aan de Verenigde Naties voor maritieme steun in de wateren rond Korea en gesprekken met de Britse admiraliteit over gebruikmaking van Britse havenfaciliteiten in het verre Oosten., 1950-1951; 155; 1 omslag
  - Stukken betreffende de samenwerking met de Britse marine op het gebied van wetenschappelijk onderzoek naar maritieme oorlogvoering, mijnenbestrijding, radio- en radartechniek., 1951-1953; 156; 1 omslag
  - Stukken betreffende aanschaf, zee klaarmaken en verslepen vanuit de haven van Port Said van landingsvaartuigen bestemd voor goederenvervoer langs de kust van Nederlands Nieuw-Guinea., 1950; 157; 1 omslag
  - Stukken betreffende de tijdelijke detachering van squadron nr. 3 van de Marine Luchtvaart Dienst in het Verenigd Koninkrijk., 1952-1953; 158; 1 omslag
  - Stukken betreffende samenwerking en onderzoek van de Koninklijke Marine en TNO met de Britse Services Electronics Research Laboratories op het gebied van infrarood onderzoek., 1952-1953; 159; 1 omslag
  - Stukken betreffende samenwerking met de Britse marine betreffende het ontwikkelen en beproeven van radar apparatuur voor gevechtsinformatie, waarschuwing tegen vliegtuigen, schepen en mijnen., 1952-1953; 160; 1 omslag
  - Stukken betreffende detachering van squadrons van de Marine Luchtvaart Dienst in het Verenigd Koninkrijk voor training en oefening., 1953; 161; 1 omslag
  - Stukken betreffende detachering van officieren van de Koninklijke Marine aan boord van schepen van de Britse marine in de wateren rond Korea., 1953; 162; 1 omslag
  - Stukken betreffende besprekingen met de Britse marine over de bouw van onderzeeboten voor de Koninklijke Marine en ontwerpen en stafeisen hiervan., 1953-1954; 163; 1 omslag
  - Stukken betreffende de afronding van de jaarlijkse schenking van Nederlandse bloembollen (uit het zgn. "Tulpenfonds") aan de Britse marine, als dank voor de genoten gastvrijheid gedurende 1940 - 1945 en schenking van een 17e eeuws schilderij aan de Britse Admiraliteit., 1953-1955; 164; 1 omslag
  - Stukken betreffende de teruggave van van de Britse marine geleende onderzeeboten Hr. Ms. Dolfijn en Hr. Ms. Tapir., 1953-1955; 165; 1 omslag
  - Stukken betreffende de beveiliging van zgn. "Berko-berichten" (geheime roepnamen en radioberichten voor Nederlandse koopvaardijschepen in oorlogstijd) en regeling radio berichtgeving aan Nederlandse koopvaardijschepen., 1953-1955 (1962); 166; 1 omslag
  - Stukken betreffende de bewapening van koopvaardijschepen., 1953-1956; 167; 1 omslag
  - Stukken betreffende de modernisering van het vliegdekschip Hr. Ms. Karel Doorman., 1953-1956; 168; 1 omslag
  - Stukken betreffende plannen voor de legering in tijd van oorlog van de vlagofficier Koninklijke Marine in het barakkenkamp White Courts van de Britse marine., 1953-1957; 169; 1 omslag
  - Stukken betreffende de aanschaf van Britse Mark. 20 (Bidder) torpedo's, lanceerinrichtingen en vuurleidingen., 1953-1963; 170; 1 omslag
  - Stukken betreffende aanwijzingen voor de Nederlandse marine attaché te Londen en de Britse attaché in Nederland., 1953-1966; 171; 1 omslag
  - Stukken betreffende de plaatsing van schaduwarchief van de hoofdafdeling Personeel in Londen., 1953-1971; 172; 1 omslag
  - Stukken betreffende de detachering van squadrons van de Marine Luchtvaart Dienst in het Verenigd Koninkrijk en op het Britse vliegdekschip H.M.S. Bulwark voor oefening, n.a.v. de verbouwing van het vliegdekschip Hr. Ms. Karel Doorman., 1954-1955; 173; 1 omslag
  - Stukken betreffende de vliegtuigsterkte en modernisering van het vliegdekschip Hr. Ms. Karel Doorman., 1954-1957; 174; 1 omslag
  - Stukken betreffende besprekingen met de Britse marine over het in tijd van oorlog ter beschikkingstellen van de Britse vliegbasis Topcliffe voor een squadron, uitgerust met P2V-5 Neptune vliegtuigen, van de Marine Luchtvaart Dienst., 1954-1959; 175; 1 omslag
  - Stukken betreffende stafeisen voor de nieuwbouw van fregatten en afstemming op de Britse stafeisen., 1954-1961; 176; 1 omslag
  - Beknopte inlichtingenrapporten over de militaire situatie in diverse landen., 1955-1958; 177; 1 omslag
  - Stukken betreffende de samenwerking met de Britse marine inzake studie en aanschaf van Seacat geleide projectielen voor de toekomstige fregatten van de Koninklijke Marine., 1955-1963; 178; 1 omslag
  - Stukken betreffende de aanvulling op het KB van 30 maart 1955, nr. 25, over de taken van de (adjunct) marine attaché te Londen., 1956; 179; 1 omslag
  - Stukken betreffende de oefening, opleiding en omscholing van vliegers en technisch personeel van de Marine Luchtvaart Dienst op de Hawker Sea Hawk jachtvliegtuigen., 1956-1958; 180; 1 omslag
  - Instructies voor de officieren van administratie en materieel bij de Marine attaché's te Londen en Washington en richtlijnen voor de aanschaffingsprocedures bij de afdeling Materieel te Londen., 1956-1959; 181; 1 omslag
  - Stukken betreffende maritieme verdragen tussen Nederland en het Verenigd Koninkrijk., 1956, 1959-1963; 182; 1 omslag
  - Stukken betreffende de organisatie en sterkte van de Koninklijke Marine in het Verenigd Koninkrijk in oorlogstijd., 1956-1961; 183; 1 omslag
  - Samenvattende overzichten betreffende Groot Brittannië (inlichtingenrapporten over de Britse defensie en buitenlandse betrekkingen) van de militaire attaché bij de Nederlandse ambassade te Londen., 1957-1958; 184; 1 omslag
  - Verslagen van vergaderingen betreffende de samenwerking tussen de Koninklijke Marine en de Britse marine op het gebied van nieuwe maritieme ontwikkelingen, radar en wetenschappelijk onderzoek., 1957-1962; 185; 1 omslag
  - Rapport betreffende spionage activiteiten door de Russische militaire missie in Nederland., 1958; 186; 1 stuk
  - Stukken betreffende besprekingen met de Britse marine over het uitwisselen van technische gegevens en samenwerking bij de bouw van atoomonderzeeboten., 1958-1960; 187; 1 omslag
  - Stukken betreffende de aanbieding van een schilderij van het Britse koninklijk jacht Brittannia aan de koningin Elisabeth, het transport naar Londen en de overdracht aan het National Maritime Museum te Greenwich., 1959-1960; 188; 1 omslag
  - Stukken betreffende besprekingen met de Britse marine over logistieke ondersteuning van de Nederlandse strijdkrachten op Nederlands Nieuw-Guinea en de havens te Singapore en Honkong., 1959-1961; 189; 1 omslag
  - Stukken betreffende verslagen van vergaderingen en opheffing van de Internationale Routerings- en Meldingsautoriteit, alsmede het verstrekken van gegevens over mijnenvelden, veegoperaties en geveegde scheepvaartroutes., 1959-1963; 190; 1 omslag
  - Stukken betreffende besprekingen en overeenkomsten met de Britse marine over het medegebruik van het NAVO Clyde munitiedepot en de NAVO POL (Petrol, Oil and Lubricants)-depots in het Verenigd Koninkrijk., 1960-1964; 191; 1 omslag
  - Bilaterale overeenkomst met de Britse Marine over het medegebruik van de NAVO-depots te Clyde en Fairlie in het Verenigd Koninkrijk., 1961-1966; 192; 1 omslag
  - Stukken betreffende de aanstelling van de luitenant ter zee, vlieger der 1e klasse, H.J.E. van der Kop tot adjunct-marine attaché, tevens adjunct-marine attaché voor luchtmacht te Londen en zijn daaropvolgende terugplaatsing naar Nederland., 1962-1965; 193; 1 omslag
  - Stukken betreffende de behoeftebepaling, aanschaf, modificatie, ongevallen en problemen met Westland Wasp helikopters voor en van de Marine Luchtvaart Dienst., 1962-1974; 194; 1 omslag
  - Verslagen van vergaderingen van het Anglo-Netherlands Joint Naval Committee for Collaboration in Research and Development, over samenwerking met de Britse marine op het gebied van wetenschappelijk onderzoek., 1963-1964; 195; 1 omslag
  - Stukken betreffende overeenkomsten en samenwerking met de Britse marine betreffende het radar ontwikkelingsproject Broomstick., 1963-1965; 196; 1 omslag
  - Overeenkomsten met de Britse marine over het medegebruik van het NAVO POL-depot (Petrol, Oil and Lubricants) te Rosneath / Finnart in het Verenigd Koninkrijk., 1964; 197; 1 omslag
  - Overeenkomsten met de Britse marine over het medegebruik van het NAVO POL-depot te Campbeltown in het Verenigd Koninkrijk., 1964-1965; 198; 1 omslag
  - Stukken betreffende verslagen van besprekingen en overeenkomsten met de Britse marine over diverse onderwerpen., 1964-1968; 199; 1 omslag
  - Verslagen van vergaderingen van het Anglo-Netherlands Joint Naval Committee for Collaboration in Research and Development, over samenwerking met de Britse marine op het gebied van onderzoek en ontwikkelingen op maritiem gebied., 1964-1971; 200; 1 omslag
  - Stukken betreffende verzoeken om inlichtingen aan de Britse Admiraliteit betreffende het opheffen van de bewapening op Britse koopvaardijschepen en plannen van de Koninklijke Marine om dit voorbeeld te volgen., 1964-1967; 201; 1 omslag
  - Bilaterale overeenkomst - en wijzigingen hierop - met de Britse marine, over het medegebruik van het POL-depot te Loch Striven in het Verenigd Koninkrijk., 1965-1967; 202; 1 omslag
  - Overeenkomsten met het Britse Ministry of Defence over het medegebruik van de Royal Air Force vliegbasis St. Mawgan door vliegtuigen van de Marine Luchtvaart Dienst., 1965-1969; 203; 1 omslag
    Openbaarheid beperkt tot 1 januari 2044
  - Stukken betreffende de verkoop van het vliegdekschip Hr. Ms. Karel Doorman aan de Argentijnse marine., 1966-1969; 204; 1 omslag
  - Stukken betreffende het opwerken (operationeel maken) van fregatten van de Van Speyk klasse bij de Britse marine, het gebruik maken van opleidings- en opwerkfaciliteiten en FOST-training (Flag Officer Sea Training) te Portland in het Verenigd Koninkrijk., 1966-1969; 205; 1 omslag
  - Stukken betreffende een proeftocht, opwerken (operationeel maken), aanbrengen helikoptervoorzieningen, bezoek van prins Bernhard, havenbezoeken en wereld vlagvertoonreis van het fregat Hr. Ms. Van Speyk., 1966-1976; 206; 1 omslag
  - Bilaterale overeenkomst met de Britse marine, over het medegebruik van het POL-depot te Loch Ewe in het Verenigd Koninkrijk., 1967; 207; 1 omslag
  - Stukken betreffende de organisatie en taakomschrijvingen van functies bij de marine attaché te Londen., 1967-1974; 208; 1 omslag
  - Stukken betreffende besprekingen en een overeenkomst met de Britse marine over plannen voor de gezamenlijke ontwikkeling van een type 22, of A-D fregat., 1968-1970; 209; 1 omslag
  - Stukken betreffende de veiligheid van de scheepvaart boven het Continentale Plat van de Noordzee., 1968; 210; 1 omslag
  - Stukken betreffende het bezoek van de nucleaire onderzeeboot H.M.S. Dreadnought aan Rotterdam en besprekingen met de Britse en Amerikaanse marine over de wettelijke aansprakelijkheid bij bezoeken van nucleaire oorlogsschepen aan Nederlandse havens., 1968; 211; 1 omslag
    Openbaarheid beperkt tot 1 januari 2043
  - Stukken betreffende de organisatie en verplaatsing van de Military Agency for Standardization van Londen naar Brussel., 1968-1979; 212; 1 omslag
  - Rapporten over onderdelen van de Britse marine., 1969-1970; 213; 1 omslag
  - Stukken betreffende bezoeken van de marine Attaché te Londen aan schepen en inrichtingen van de Britse marine., 1969-1971; 214; 1 omslag
  - Bilaterale overeenkomst met de Britse marine over het medegebruik van de NAVO-Mooring and Support Depots (anker, ligplaatsen en bevoorradingsdepots) in het Verenigd Koninkrijk., 1971; 215; 1 omslag
  - Procedures en regelingen betreffende het bezoeken en aan boord gaan van schepen en vlagvertoon, alsmede bezoeken van schepen van de Koninklijke Marine aan havens in het Verenigd Koninkrijk., 1971-1974; 216; 1 omslag
  - Stukken betreffende de ontheffing als luchtmacht- tevens marine attaché en de benoeming tot marine- tevens luchtmachtattaché (KB nr. 97 van 14-03-1973)., 217; 1 omslag
- Militair luchtvaart- tevens militair- en marine attaché te Ottawa, 1950-1959
  - Stukken betreffende vliegopleidingen in NAVO-verband in Canada., 1950-1956; 218; 1 omslag
  - Stukken betreffende de deelname van Nederlandse militairen aan NAVO-cursussen te Canada., 1951-1954; 219; 1 omslag
  - Stukken betreffende de Mercator Computer (een soort rekenliniaal)., 1951-1952; 220; 1 omslag
    Bevat een exemplaar van de Mercator Computer
  - Samenvattende overzichten nrs. 1 t/m 19, over defensie aangelegenheden van Canada., 1951-1953; 221; 1 omslag
  - Stukken zoals jaarverslagen, rapporten e.d., betreffende The Air Cadet League of Canada, mogelijk i.v.m. een bezoek van Nederlandse Air Cadets aan Canada in 1953., 1951-1953; 222; 1 omslag
  - Stukken betreffende het gedrag van Russische attachés in Canada., 1951-1954; 223; 1 omslag
  - Rapport Luchtvaartgegevens Canada betreffende de luchtmacht van Canada., 1952; 224; 1 stuk
  - Stukken betreffende de mogelijkheid dat vliegers gedurende de opleiding of direct daarna dienst nemen bij de Canadese luchtmacht., 1952-1953; 225; 1 omslag
  - Verslagen van dienstreizen., 1952-1954; 226; 1 omslag
  - Maandrapporten van klasse-oudsten van de opleiding tot vlieger., 1952-1954; 227; 1 omslag
  - Overzicht werkzaamheden van het bureau militaire attaché., 1953; 228; 1 stuk
  - Stukken betreffende de pensioenregeling van oud militairen in Canada., 1953; 229; 1 omslag
  - Stukken betreffende de reorganisatie van de reserve van het Canadese leger., 1954; 230; 1 omslag
  - Stukken betreffende een bezoek van de minister van Oorlog aan Canada., 1955; 231; 1 omslag
  - Stukken betreffende de mogelijkheid van opleiding en oefening van NAVO luchtmachtpersoneel in Canada., 1956; 232; 1 omslag
  - Stukken betreffende de financiële afdoening aan Canada van de overeengekomen vergoeding voor de opleiding en oefening van Nederlands luchtmachtpersoneel in Canada., 1956-1959; 233; 1 omslag
- Militaire-, marine- tevens luchtmachtattaché, later marine attaché te Parijs, 1952-1979
  - Algemeen.
    - Stukken van algemene aard.
      - Ingekomen - en minuten van uitgaande confidentiële stukken., 1963-1964; 234; 1 omslag
      - Telegrammen en codeberichten gerubriceerd., 1964; 235; 1 omslag
      - Telexberichten., 1964; 236; 1 pak
      - Telegrammen en codeberichten gerubriceerd., 1965; 237; 1 omslag
      - Telexberichten., 1965; 238; 1 pak
      - Telegrammen en codeberichten gerubriceerd., 1966; 239; 1 omslag
      - Ingekomen - en minuten van uitgaande confidentiële stukken., 1966; 240; 1 omslag
      - Telexberichten., 1966; 241; 1 pak